Inventaris van het archief van het Ministerie van Algemene Zaken, (1932) 1937-1945
Nationaal Archief, Den Haag
- Aanvullingen 1999 en 2015, B.
  - Stukken van W.Reyseger als (economisch) secretaris van de voorzitter van de ministerraad Colijn bij het ministerie van Koloniën, geordend volgens de hoofdstukken van de Rijksbegroting (1933-1937), B.4.
    - Hoofdstuk X: Economische Zaken, B.4.09.
      - Bundel ‘Hoofdstuk X: Economische Zaken.Handel /Nijverheid en Scheepvaart., 1935-1937; 675
        doorslag van brief van Colijn 18 maart 1935 aan minister van Economische Zaken over de verhouding van rente op hypotheken en op pandbrieven
        brief van J. van Schuppen, Ritmeester sigaren, 16 maart 1935 aan ‘minister-president’ over het verbod op mechanisatie in de sigarenindustrie, met doorslag van brief van Colijn 22 maart aan ministers van Economische Zaken en Onderwijs, Kunsten en Wetenschappen
        nota van de vierde afdeling van [het ministerie van Koloniën] 12 maart 1935 met doorslag bestemd voor de ‘Verbindingscommissie’ over problemen van de fosfaatmijnen op Curaçao
        gestencilde nota van de minister van Economische Zaken bij het in circulatie zijnde stuk nr. 36 voor de ministerraad over bezwaren tegen de werkwijze van de Rijksdienst ter Uitvoering van de Zuideezeesteunwet, met geleidebrief 9 april 1935 aan minister van Koloniën
        brief van de minister van Economische Zaken 12 april 1935 aan voorzitter van de ministerraad inzake een klacht over het hengelverbod in het Amstelmeer, met klachtbrief
        doorslag bestemd voor voorzitter van de ministerraad van brief van de minister van Economische Zaken 16 april 1935 aan minister van Financiën over een misverstand over het wel of niet bestaan van een bureau Scheepvaart bij Economische Zaken
        nota van de minister van Economische Zaken over de broodprijs, met geleidebrief 10 mei 1935 aan minister van Koloniën
        brieven van de minister van Economische Zaken 10 en 21 mei 1935 aan voorzitter van de ministerraad resp. minister van Koloniën inzake klacht over nepotisme in Zeeland bij aanstelling van personeel bij crisisinstellingen (onvolledig)
        stukken betreffende een subsidie-aanvraag van het Nederlandsch-Zuidamerikaansch Instituut, mei 1935
        gestencild overzicht van de contingenteringsmaatregelen van kracht op 1 juni 1935
        brief van minister van Economische Zaken 2 juni 1935 aan Colijn over de stikstofsituatie
        afschrift van brief van de minister van Economische Zaken aan de Nederlandsch-Amerikaansche Stoomvaart-Maatschappij over regeringssteun bij de bouw van een tweede Statendam, met geleidebrief 3 juni 1935 aan Colijn,
        gestencilde brief van de minister van Economische Zaken 5 juni 1935 aan voorzitter van de ministerraad over een conflict met een zegsman inzake knoeierijen bij de Nederlandsche Silo-, Elevator en Graanfactor maatschappij
        gestencild afschrift van brief van De Nederlandsche Bank 22 juni 1935 aan de minister van Financiën betreffende het wetsontwerp tot verlaging van de vaste lasten, gestencild afschrift van het advies van de Raad van State over dat wetsontwerp 22 juni 1935, nota van de minister van Socials Zaken over dat wetsontwerp gestencild afschrift van brief van de Bouwkundige Vereeniging ‘Onderneming en Vrijheid’ te Den Haag aan de minister van Justitie
        gestencilde brief van de minister van Economische Zaken Gelissen 5 juli 1935 aan voorzitter van de ministerraad betreffende maatregelen tot dekking van het tekort in het Landbouw-Crisisfonds voor 1935, met geledebrief aan minister van Koloniën
        doorslag van brief van Colijn 6 juli 1935 aan minister van Economische Zaken Gelissen over de kwestie van de Leerdamsche Glasfabriek
        brief van de Inspecteur voor de Schepvaart Th. Hellema te Groningen 10 juli 1935aan voorzitter van de ministerraad over de zorgelijke toestand in scheepsbouw en scheepvaart,
        Financieele kantteekeningen nr. 393 van 13 juli uitgegeven door Felix Westerwoudt te Amsterdam, gedrukt, met kanttekening van minister van Economische Zaken Gelissen bestemd voor Colijn
        afschrift bestemd voor de minister van Koloniën van brief van de minister van Economische Zaken 19 juli 1935 aan die van Binnenlandse Zaken met klacht over de Algemene Landsdrukkerij
        brief van de minister van Economische Zaken 23 juli 1935 aan minister van Koloniën betreffende een voorstel tot vezelwinning uit yucca-planten
        gestencilde ontwerpen van wet en memorie van toelichting tot verhoging van hoofdstuk X van de Rijksbegroting 1935 en de instelling van een NV Maatschappij voor Industrie-financiering, met gestencilde ontwerpen van statuten van die NV, met geleidebrief van de secretaris-generaal van Economische Zaken 16 aug 1935 aan Colijn en doorslag van antwoord 25 aug 1935, en geleidebrief van de minister 5 okt. 1935 bij [gewijzigde] teksten
        doorslag van brief van [Jacob Mees] 16 oktober 1935 aan minister van Handel, Nijverheid en Scheepvaart met verzoek om de vliegtuigfabriek van Koolhoven een eerlijke kans te geven
        beschouwing over en lijst van Franse decreten ter verdediging van de franc, z.j. [na 5 sep 1935]
        doorslag van afschrift van brief van E. Heldring, Koninklijke Nederlandsche Stoomboot Maatschappij, 21 oktober 1935 aan de minister van Handel, Nijverheid en Scheepvaart, met geleidebrief 23 okt 1935 aan minister van Koloniën
        doorslag van brief van [NN] 24 okt 1935 aan minister Slotemaker de Bruine over de Nederlandse concurrentiepositie, met aantekening van Slotemaker bij doorzending aan Colijn
        brief van J.L.F. van Essen, ministerie van Economische Zaken, 30 okt 1035 aan [Reyseger] ten geleide bij retournering aan Koloniën van eerder door Colijn doorgestuurde brief van Lamping
        staat van indexcijfers over 1932, 1934 en 1935 van de industriële activiteit in Europa, overgenomen uit de Financial Digest van 31 okt 1935, met bijgeschreven adressering aan Colijn.
        briefjes van minister Gelissen van Handel, Nijverheid en Scheepvaart aan Colijn 2 nov 1935 ten geleide bij een brief van minister van Buitenlandse Zaken en inzake zijn voornemen tot reorganisatie van de handelsvoorlichtingsdienst
        bijlagen behorend bij het advies 568 van de Economische Raad 4 nov 1935 betreffende de concurrentie van Belgische havens voor de Nederlandse
        overzichten van [regerings-]kredieten met korte en lange termijn verleend voor industriële objecten, opgesteld op het ministerie van Handel, Nijverheid en Scheepvaart 6/7 nov [1935]
        overzichten van de maandelijkse inleg en onttrekking bij de Rijkspostspaarbank over de jaren 1932-1935, 9 nov 1935
        gestencild afschrift van brief van de minister van L&V 13 nov 1935 aan Binnenlandse Zaken i.a.a. alle ministers over de Nederlandse bedrijven die gasmaskers voor industrieel gebruik maken
        gestencild afschrift van brief van Metaalwarenfabriek Drenthina 12 nov 1935 aan de minister van Handel, Nijverheid en Scheepvaart over plannen tot vervaardiging van diverse defensie-artikelen waaronder gasmaskers, met geleidebrief 21 nov 1935 ter doorzending aan de minister van Binnenlandse Zaken en anderen
        geleidebrief van de minister van Handel, Nijverheid en Scheepvaart 21 nov 1935 aan de ministers ten geleide bij wetsontwerp betreffende vestiging van ondernemingen in detailhandel, ambacht of kleine nijverheid (n.a.)
        brief met bijlagen van de minister van Handel, Nijverheid en Scheepvaart 12 dec 1935 aan de voorzitter van de ministerraad over vermeende onttrekking van fijnbankwerkers door Philips aan Heemaf
        nota van de afdeling Nijverheid van het ministerie van Handel, Nijverheid en Scheepvaart 28 januari 1936 voor de ministerraad over voornemens van de Belgische zoutzieder Solvay tot oprichting van een sodafabriek te Zwijndrecht, met voorafgaande brief van de minister van Handel, Nijverheid en Scheepvaart 21 januari 1936 aan de voorzitter van de ministerraad en brief van H.P. Gelderman te Oldenzaal 21 januari 1936 aan minister van Koloniën
        correspondentie met het ministerie van Handel, Nijverheid en Scheepvaart en de Maatschappij ter Behartiging van de Nationale Scheepvaartbelangen (Benas) over internationale rationalisatie van de scheepvaart, feb 1936
        doorslag van rapport van directeur van de Handelsaccoorden Lamping aan de minister van Handel, Nijverheid en Scheepvaart van zijn reis naar Zuid-Amerika, met geleidebrief van de minister 13 feb 1936 aan Colijn
        gestencild rapport van de commissie-Van der Lande over beweerde knoeierijen bij de Graanfactor Maatschappij, met geleidebrief van de minister van L&V 27 feb 1936 aan de voorzitter van de ministerraad
        gestencild afschrift van brief met bijlagen van de Nederlandsche Maatschappij voor Nijverheid en Handel 2 maart 1936 aan de minister van L&V over de invloed van de landbouwcrisissteun op de broodprijs
        gestencilde brief van de minister van L&V 4 maart 1936 aan de voorzitter van de ministerraad over nevenarbeid van personeel in Rijksdienst
        gestencilde geleidebrief van de minister van Handel, Nijverheid en Scheepvaart 27 maart aan voorzitter van de ministerraad ten geleide bij ontwerpen van wet met bijlagen en memorie van toelichting terzake van het met de VS gesloten handelsverdrag (n.a.)
        brief met bijlagen van de minister van Handel, Nijverheid en Scheepvaart 1 mei 1936 aan voorzitter van de ministerraad betreffende de met België overeengekomen ontwerp-contingenteringsregeling
        brief met bijlagen van de minister van Handel, Nijverheid en Scheepvaart 11 mei 1936 aan minister van Koloniën over de prijsverlaging van Philips gloeilampen, met bijbehorende correspondentie van H.I. Keus (HEEMAF) – zie ook nr. 7
        authentiek afschrift van KB 11 juni 1936 nr. 48 tot benoeming van D.G. Draaijer, directeur-generaal van Werkverschaffing en Steunverlening tot lid van de Rijkscommissie van Advies voor Werkverruiming
        brief van E. Heldring te Amsterdam 23 juni 1936 aan Colijn over steun voor de Java-China-Japan-lijn
        correspondentie met de burgemeester van Amsterdam en de directeur-generaal van handel en Nijverheid Hirschfeld over de reorganisatie van de Kon. Hollandsche Lloyd en het overeind houden van de scheepvaartverbinding met Zuid-Amerika, mei-juni 1936
        gestencilde ontwerpen van voordracht en besluit tot uitvoering van art. 12 leden 2 en 4 van de Wet op het algemeen verbindend verklaren van ondernemersovereenkomsten, met geleidebrief 7 juli 1936 aan de ministers
        gestencilde brief met bijlage van de minister van Handel, Nijverheid en Scheepvaart 21 juli 1936 aan voorzitter van de ministerraad over organisatie en formatie van het departement van Handel, Nijverheid en Scheepvaart
        brief met bijlagen van P.F.S. Otten, Philips’ Gloeilampenfabrieken, 21 juli 1936 aan Colijn betreffende aanpassing van lonen en salarissen bij Philips
        doorslag van brief van de minister van Handel, Nijverheid en Scheepvaart aan de Vereeniging Nederlandsche Industrie en Handelsraad voor Land- en Tuinbouw 22 juli 1936 over de verdeling van reserve-uitvoercontingenten, met geleidebrief van de minister 22 juli 1936 aan Colijn
        gestencilde stukken betreffende het voornemen tot het houden van een tenstoonstelling in Amsterdam, met geleidebrief van de minister van Handel, Nijverheid en Scheepvaart 30 juli 1936 aan de voorzitter van de ministerraad
        gestencilde ontwerpen van voordracht en besluit tot wijziging van het Crisis-Melkbesluit 1935, met geleidebrief van de minister van L&V 1 augustus 1936 aan de voorzitter van de ministerraad
        gestencilde ontwerpen van voordracht en besluit tot toekenning van wachtgeld aan de eervol ontslagen Regeringscommissaris voor de hulpverlening aan de melkveehouderij, met geleidebrief van de minister van L&V 3 augustus 1936 aan voorzitter van de ministerraad
        gestencilde brief met bijlagen van de minister van Handel, Nijverheid en Scheepvaart 5 augustus 1936 aan de voorzitter van de ministerraad over verlaging van de broodprijzen en het geval van bakker De Groot te Rotterdam
        doorslagen van voorstellen van de Rijkscommissie Wrerkverruiming tot steunverlening aan de Nederlandsche Scheepsbouw Maatschappij bij de bouw van een tanker voor Franse en een vrachtschip voor Noorse rekening, met geleidebrief aan Ryseger
        brief met bijlagen van H.I. Keus directeur HEEMAF 17 augustus 1936 aan Colijn (privé-adres) over zijn contact met de voorzitter van de Rijkscommissie Werkverruiming Welter – zie nr. 7
        brief met bijlage van de Kunstzijdespinnerij Nyma te Nijmegen, 11 september 1936
        Afschrift van brief met bijlage van de Koninklijke Nederlandsche Stoomboot-Maatschappij aan de minister van Handel, Nijverheid en Scheepvaart, met geleidebrief van de directeur-generaal van Handel en Nijverheid Hirschfeld 5 okt 1936 aan minister Koloniën
        gestencilde nota met ambtelijke kanttekeningen bij beschouwingen van het Verbond van Nederlandsche Werkgevers, met geleidebrief van de secretaris-generaal van Handel, Nijverheid en Scheepvaart en L&V 8 oktober 1936 aan minister van Koloniën, met de beschouwingen van het Verbond
        gestencilde afschriften van brieven van het Comité van Graanhandelaren en zusterorganisaties aan de minister van L&V, met geleidebrief 10 oktober 1936 aan de Commissie inzake de Prijsopdrijving uit de Raad van Ministers
        nota van de directeur van de Handelsaccoorden Lamping over een tijdelijke regeling met Italië, met geleidebrief namens de minister van Handel, Nijverheid en Scheepvaart 10 oktober 1936
        gestencilde stukken betreffende de vertrouwelijke handelsovereenkomst met Zuid-Slavië, met geleidebrief van de minister van Handel, Nijverheid en Scheepvaart 10 oktober 1936 aan minister van Koloniën
        brief van de minister van Handel, Nijverheid en Scheepvaart 10 okt 1936 aan Colijn met verzoek om het eventueel instellen van een autonome clearing tegen Spanje op de agenda van de van de ministerraad te zetten, met geleidebrief van de secretaris-generaal van Handel, Nijverheid en Scheepvaart 12 oktober 1936
        gestencilde nota voor de secretaris-generaal van Handel, Nijverheid en Scheepvaart en L&V betreffende de verlaging van de uitgaven van het Landbouw-Crisisfonds, met geleidebrief 15 okt 1936 aan Reyseger
        gestencilde notitie met bijlagen van [het ministerie van Handel, Nijverheid en Scheepvaart] 17 oktober 1936 voor de ‘Ministerieele Commissie’ betreffende de broodprijzen
        gestencild afschrift brief van de Nederlandsche Reedersvereeniging aan de minister van Handel, Nijverheid en Scheepvaart over steun aan de scheepvaartsector, met geleidebrief 19 oktober 1936 aan minister van Koloniën en met toegevoegde stukken uit 1935 over de moelijkheden bij de Stoomvaart Maatschappij Nederland
        gestencilde nota van de directeur Handelsaccooorden [Lamping]van het ministerie van Handel, Nijverheid en Scheepvaart over moeilijkheden in de afzet van landbouwproducten in Belgë, met geleidebrief van de directeur 22 oktober 1936 aan minister van Koloniën
        nota van de afdeling Nijverheid van het ministerie van Handel, Nijverheid en Scheepvaart 20 oktober 1936 voor de ministerraad betreffende prijskwesties in de handel in voedingsmiddelen en voederartikelen
        gestencilde nota van de minister van Handel, Nijverheid en Scheepvaart inzake de bevordering van het vreemdelingenverkeer, met geleidebrief 24 oktober 1936 aan voorzitter van de ministerraad
        gestencilde geleidebrief van de minister van Handel, Nijverheid en Scheepvaart 30 okt 1936 aan de ministers bij het ontwerp van de bedrijfsvergunningenwet (.n.a.)
        gestencild rapport ‘Oorzaak der wijzigingen in Begrooting 1937 (toestand October 1936)’ [van het Landbouwcrisisfonds] met geleidebrief van de secretaris-generaal van Handel, Nijverheid en Scheepvaart en L&V 3 november aan minister van Koloniën
        brief met bijlage van de Kamer van Koophandel te Rotterdam van 3 november 1936 aan voorzitter van de ministerraad betreffende het streven naar centralisatie in de goederenruil met Duitsland
        gestencilde brief van de minister van Handel, Nijverheid en Scheepvaart 16 nov 19436 aan voorzitter van de ministerraad betreffende het visserijbedrijf te IJmuiden
        gestencilde nota van ongenoemde steller over de stijging van de productiekosten in het landbouwbedrijf 20 nov 1936
        afschriften van brieven van verschillende instanties aan het Staatstoezicht op de Volksgezondheid over de uitslagen van bemonstering van brood in Amsterdam, Rotterdam en Den Haag, met geleidebrief van de minister van Sociale Zaken 23 november 1936 aan de minister van Koloniën
        doorslag van brief van de minister van Handel, Nijverheid en Scheepvaart 25 nov 1936 aan S. Hartog te Bloemendaal betreffende contingentering van de import van jute zakken, met geleidebrief aan voorzitter van de ministerraad en oorspronkelijke brief en telegram van Hartog aan Colijn.
        gestencilde nota met bijlage van de afdeling Nijverheid 23 nov 1936 aan de minister van Handel, Nijverheid en Scheepvaart over de verhoging van broodprijzen, met geleidebrief van de minister 28 nov 1936 aan de voorzitter van de ministerraad, met aantekening van Colijn ‘Hr. R[eyseger], vergadering Min. Commissie dinsdag [1 dec] 9 uur’ en van Reyseger ‘zie verslag van deze bijeenkomst’
        gestencild overzicht van de uitgaven van een gemiddeld Westlands tuinbouwbedrijf [1 dec 1936]
        gestencild rapport van het Bureau van Statistiek van de gemeente Amsterdam over de kosten van levensonderhoud in november 1936
        brief van Handelshuis Insulinde te Amsterdam met bijlage betreffende de regeling van export van gecondenseerde melk naar Groot-Brittannië en Ierland, 1 december 1936, met interne notitie van Reyseger
        rapport van Interdepartementale Commissie met betrekking tot het uit de markt nemen van varkens 5 dec 1936 aan de ministers van Koloniën, Handel, Nijverheid en Scheepvaart, L&V en Soza, met afschrift van minderheidsopvatting
        gestencilde brief van de Economische Raad 11 december 1936 aan de minister van Handel, Nijverheid en Scheepvaart over de verbindendverklaring van de ondernemersovereenkomst in het bakkerijbedrijf te Amsterdam en Rotterdam, met geleidebrief van de minister aan de ministers
        gestencild afschrift van brief van het verbond van Nederlandsche Werkgevers aan de minister van L&Vover de landbouw-crisispolitiek, met geleidebrief 10 december aan minister van Koloniën
        afschrift van brief van P.S. Gerbrandy 14 dec 1936 aan ‘minister-president’ met pleidooi voor de verbindendverklaring van de ondernemersovereenkomst voor het bakkerijbedrijf in Amsterdam en Rotterdam
        afschrift van een aide-memoire van de Noorse regering 16 jan 1937 over nieuwe besprekingen van de landen die in 1930 de Conventie van Oslo ondertekend hebben
        gestencilde brief van de minister van Handel, Nijverheid en Scheepvaart 30 januari 1937 aan de voorzitter van de ministerraad met verzoek om machtiging van de ministerraad voor een buitenlandse onderzoeksreis van ambtenaren
        gestencilde ontwerpen van besluit en voordracht tot wijziging van het Crisis-Mosselbesluit, met geleidebrief van de minister van L&V 3 feb 1937`aan de voorzitter van de ministerraad
        gestencilde nota van de directeur-generaal van Handel en Nijverheid Hirschfeld over de steenkolenpolitiek na depreciatie van de gulden 8 feb 1937
        gestencilde nota van de minister van L&V over een verschil van mening met Financiën over het verschaffen van inlichtingen aan de Belastingdienst voor controle van belastingaangiften, met geleidebrief 25 feb 1937 aan de voorzitter van de ministerraad, waarop in ms. Reyseger ‘voegen bij betref. bundel (controle-apparaten enz)’
        gestencilde nota van de secretaris-generaal van Handel, Nijverheid en Scheepvaart en L&V over de monopolieheffingen op granen, bestemd voor de Ministeriële Commissie [Economische Commissie uit de ministerraad?], met geleidebrieven 26 februari en 1 maart 1937 aan Colijn resp. Reyseger
        rapport van 9 maart 1937 uitgebracht aan de afdeling Ambtenarenzaken van het ministerie van Binnenlandse Zaken over de waarde van de functie van secretaris van de Economische Raad, doorslag
        brief van de Hollandsche beton Maatschappij te Den Haag ten geleide bij afschrift van het adres aan de gemeenteraad van Rotterdam over de onbevredigende gang van zaken bij de aanbesteding van de tunnel, 8 maart 1937
        brief van de secretaris-generaal van Handel, Nijverheid en Scheepvaart en L&V 9 maart 1937 aan Colijn ten geleide bij Verslagen van Economisch-Statistische Onderzoekingen op Landbouwgebied 1936/2 n.a.v. een vraag van Colijn in de vergadering van Ministeriële Commissie [Economische Commissie uit de ministerraad?] van die dag
        afschrift van brief van de minister van Handel, Nijverheid en Scheepvaart 19 maart 1937 aan de firma David L. Jacobs over de contingentering van verpakkingsglas, met geleidebrief aan de voorzitter van de ministerraad
        gestencild adres van de Nederlandsche Maatschappij voor Nijverheid en Handel 25 mei 1937 aan de ministerraad inzake de landbouwcrisissteun, met geleidebrief aan de voorzitter van de ministerraad
        gestencilde ontwerpen van voordracht en besluit tot regeling van enkele zaken bij de uitvoering van de wet op het zelfstandig uitoefenen van beroepen door vreemdelingen, met geleidebrief van de minister van Handel, Nijverheid en Scheepvaart 10 mei 1937 aan de voorzitter van de ministerraad, met bijschrift van Colijn ‘Hr. R[eyseger], dit ook nog bij de Raadsstukken’
        gestencilde brief van de minister van Handel, Nijverheid en Scheepvaart mede namens LNV 4 juni 1937 aan de voorzitter van de ministerraad betreffende toekenning van een verhoogd vleescontingent aan Denemarken en Argentinië
        gestencilde brief met bijlage van de minister van Handel, Nijverheid en Scheepvaart 4 juni 1937 aan minister van Koloniën en Defnsie a.i. [Colijn] betreffende de bezoldiging van de secretaris van de Economische Raad
        gestencilde brief van de minister van Landbouw en Visserij 9 juni 1937 aan voorzitter van de ministerraad inzake een verzoek om financiële bijstand aan de Coöperatieve Boerenleenbank in Hoogmade
        ontwerpen van voordracht en besluit met bijlage tot toepassing van artt. 14-16 Warenwet op gasmaskers, met geleidebrief van de minister van Sociale Zaken 10 juni 1937 aan voorzitter van de ministerraad
        brief met bijlagen van de directeur-generaal van Handel en Nijverheid H.M. Hirschfeld 14 juni 1937 met verslag van de laatste vergadering van het Economisch Comité van de Volkenbond
      - Bundel ‘Hoofdstuk X: Economische Zaken / Handel Nijverheid en Scheepvaart, KEMA’. Stukken betreffende de meningsverschillen tussen de regering en de KEMA over de vestigingsplaats van KEMA (Arnhem of Delft) van de laatste., 1933-1935; 676
      - Doorslag van nota van Colijn aan de ministers over de economische politiek van de regering., 1933.; 677
      - Stukken betreffende de mogelijkheden van samenwerking tussen overheid en particulieren bij uitvoering en financiering van grote werken., 1933; 678
      - Puntsgewijs overzicht van het beleid en meer in het bijzonder de economische politiek van het tweede kabinet-Colijn, met bijlage. Stencil., [1933]; 679
      - Stukken betreffende de algemene economische politiek van de kabinetten Colijn II en III en het devaluatievraagstuk., 1933-1936; 680
      - Gedrukte publicaties betreffende de economische crisis en het crisisbeleid., 1933, 1936 en z.j.; 681
        V. Sickenga, gemeentesecretaris van Schiedam, De financiering der crisis-werkloosheidslasten, 1933
        ‘Opheffer’, Crisis, een ernstig woord van waarschuwing aan het Nederlandsche volk, 1933